

MIKE LIMA

Full Stack Developer

Contatos

(15) 99762-4783

mike.rodrigues.lima@gmail.com

https://github.com/mikemajesty

nttps://www.linkedin.com/mike

Formação

2014 - 2017 Sistemas de Informação Universidade de São Roque

Idiomas

Português Nativo Inglês Intermediário

Hackathons

GS1 BRASIL - 2016 Campeão <u>Pagfarma</u>

SANTANDER - 2016 Semifinalista Pay Force

UOL HOST - 2016 Vice Campeão <u>E-Connect</u>

HACK ZURICH - 2016 Indoor Messages

Tegra - 2017 Campeão Beacon Music

SERASA EXPERIAN - 2017<u>Relato Express</u>

Projetos Open Source

NPM O Dik

8 Bibliotecas

> 600 Downloads mensais

Nuget 4 Dibli

4 Bibliotecas

> 930 Stars

<u>> 15.000 Downloads</u>

GitHub 90 Repositórios

PERFIL PROFISSIONAL

Tenho 8 anos de experiência no desenvolvimento de software, atuando em diversos segmentos, como financeiro, varejo e saúde. Ao longo dessa trajetória, desenvolvi habilidades técnicas e práticas em diversas plataformas, incluindo **Node.js(Nestjs, Express) C# e Java**, sempre assumindo papéis de destaque e protagonismo nos projetos em que estive envolvido.

Sou Bacharel em Sistemas de Informação e, durante minha formação, enfrentei e superei diversos desafios, o que reforçou minha proatividade e dinamismo. Minha capacidade de adaptação e busca por soluções inovadoras me permite contribuir de maneira significativa em todas as fases de desenvolvimento de sistemas, superando as expectativas dos projetos e equipes.

EXPERIÊNCIAS

2018 - 2019 IBM

ENGENHEIRO DE SOFTWARE PLENO

Na IBM, tive minha segunda oportunidade e tive o prazer de integrar um dos melhores times da empresa, reconhecido por sua inovação e expertise tecnológica. Participei de um projeto desafiador e de grande relevância: o desenvolvimento de um dashboard para o Santander. Nesse projeto, nossa equipe consumia e processava grandes volumes de dados relevantes, transformando essas informações em insights acessíveis e de fácil compreensão para os diretores do banco, auxiliando na tomada de decisões estratégicas. Foi uma experiência rica, onde pude aplicar conhecimentos de análise de dados, visualização e tecnologias de ponta, contribuindo diretamente para o sucesso do cliente.

Nodejs(Express), MongoDB, PostgreSQL, AWS, Jest (Test unitários)

2019 - 2020 ACCENTURE

ENGENHEIRO DE SOFTWARE SENIOR

Tive a oportunidade de trabalhar na Accenture em um projeto estratégico de grande importância, onde contribuímos no desenvolvimento de um chatbot para o Santander utilizando a tecnologia IBM Watson. Foi uma experiência enriquecedora, que envolveu a criação de uma solução inovadora para otimizar a comunicação com os clientes e melhorar a eficiência dos serviços bancários. O projeto foi um grande sucesso, impactando positivamente a experiência do usuário e continua a ser uma referência para a empresa até hoje.

Nodejs(Express), MongoDB, IBM Cloud, Jenkins, AWS, Jest (Test unitários)

2020 - 2022 DASA

ENGENHEIRO DE SOFTWARE SENIOR

Foi na Dasa que enfrentei os maiores desafios da minha carreira. Fomos responsáveis por um projeto crucial, que gerava os resultados de exames para toda a empresa e seus afiliados. Esse projeto se destacou não apenas pela complexidade, mas também pela alta exigência em termos de qualidade e tempo de entrega, tornando-se uma verdadeira referência dentro da organização

Nodejs(Express, NestJs), MongoDB, PostgreSQL, Azure, API Managment Azure, AWS, AWS Lambda, AWS SQS DynamoDB, AWS S3, AWS Elastic Search, AWS API Gateway, Docker, Jenkins, Bitbucket, Kubernetes, Swagger API, Jest (Test unitários)

2022 - ATUAL SEEDZ

FULL STACK DEVELOPER

Na Seedz, tive a oportunidade de criar e estruturar microserviços com um foco essencial em manutenibilidade e escalabilidade. Enfrentei desafios que me permitiram evoluir significativamente como profissional. Hoje, a empresa conta com pelo menos três APIs que eu projetei e desenvolvi desde o início, o que contribuiu diretamente para a infraestrutura robusta e eficiente da companhia.

Nodejs(Nestjs,Express), MongoDB, PostgreSQL, Azure, AWS, AWS SQS, AWS Lambda,Jest (Test unitários)

PROJETOS PESSOAIS

NESTJS MICROSERVICE BOILERPLATE

ESTE MICROSERVIÇO FOI DESENVOLVIDO APÓS MINHA EXPERIÊNCIA EM DIVERSAS EMPRESAS, ONDE SEMPRE ME DEPAREI COM ARQUITETURAS COMPLICADAS E DE DIFÍCIL MANUTENÇÃO. MOTIVADO POR ESSE DESAFIO, DECIDI ESTUDAR AS PRINCIPAIS ARQUITETURAS E COMBINAR O MELHOR DE CADA UMA COM AS EXPERIÊNCIAS ADQUIRIDAS AO LONGO DA MINHA CARREIRA. O RESULTADO FOI EXTRAORDINÁRIO, E RECEBI INÚMEROS FEEDBACKS POSITIVOS. ATUALMENTE, O PROJETO ESTÁ SENDO UTILIZADO EM VÁRIAS EMPRESAS, INCLUINDO A ORGANIZAÇÃO EM QUE TRABALHO.

NESTJS MONOREPO

A IDEIA POR TRÁS DESTE MONOREPO EM NESTJS FOI CRIAR UMA ARQUITETURA SIMPLES E MANUTENÍVEL, FACILITANDO A CRIAÇÃO DE NOVAS APIS EM UM ÚNICO REPOSITÓRIO. O DESENVOLVIMENTO DO PROJETO LEVOU 8 MESES, INCLUINDO A FASE DE CONSTRUÇÃO E ESTUDOS APROFUNDADOS. O SUCESSO DO PROJETO NO GITHUB FOI UMA GRANDE MOTIVAÇÃO, E ISSO ME INSPIROU A CONTINUAR APRIMORANDO E EVOLUINDO AINDA MAIS A SOLUÇÃO..

LEGEND OF GITHUB

DESENVOLVI UM JOGO UTILIZANDO VUE.JS E PHASER, BASEADO NAS ESTATÍSTICAS DE CADA USUÁRIO DO GITHUB. O JOGO PERMITE CRIAR UM PERSONAGEM DE RPG PERSONALIZADO, COM BASE NOS DADOS DO USUÁRIO, E BATALHAR CONTRA SEUS AMIGOS. ESSA EXPERIÊNCIA OFERECE UMA MANEIRA DIVERTIDA E INTERATIVA DE EXPLORAR O PERFIL DO GITHUB ENQUANTO SE ENVOLVE EM BATALHAS DE RPG.